臺灣高雄地方法院刑事判決　　　　　　　　 九十二年度簡上字第七五八號
　　上　訴　人
　　即　被　告　乙○○
　　　　　　　　丁○○
右列上訴人因竊盜案件，不服中華民國九十二年十月二十八日本院高雄簡易庭九十二
年度簡字第三○○七號第一審刑事簡易判決（聲請簡易判決處刑書案號：九十二年度
偵字第一二六七三號），提起上訴，本院管轄之第二審合議庭判決如左：
    主  文
原判決撤銷。
乙○○、丁○○結夥三人以上攜帶兇器竊盜，各處有期徒刑陸月，如易科罰金，均以
佰元折算壹日；均緩刑年，緩刑期內均付保護管束。
扣案活動扳手貳支、老虎鉗壹支，均沒收。
    事  實
一、丁○○、乙○○、包念德（由本院另以九十二年度易字第二一三二號為免訴判決
    確定在案）三人共同意圖為自己不法所有之犯意聯絡及行為分擔，於民國九十二
    年六月十一日十六時許，經包念德計畫並選定地點後，由丁○○駕駛向其表妹康
    孝月所借得車牌號碼：ＶＨ─一七六三號自用小貨車搭載乙○○、包念德二人，
    共同至丙○○所有現無人所在已停止經營位於高雄縣岡山鎮○○○路二十九巷二
    十五號之工廠內，分由包念德在場把風，及由丁○○持其所有從其家中攜帶之客
    觀上可為凶器使用之活動板手二支及老虎鉗一支，與乙○○二人侵入丙○○前開
    工廠內竊取金屬風管二支（價值約新臺幣《下同》一千二百元），得手後搬運至
    上開小貨車上準備運走時，為丙○○發現報警查獲丁○○、乙○○二人，包念德
    見事跡敗露即先行逃逸，並當場扣得丁○○所有供犯本罪使用之活動板手二支、
    老虎鉗一支，及風管二支（已返還被害人丙○○）。
二、案經高雄縣政府警察局岡山分局報告臺灣高雄地方法院檢察署檢察官偵查聲請以
    簡易判決處刑。
    理  由
一、本案上訴人即被告（以下均稱為被告）所犯刑法第三百二十一條第一項第三款、
    第四款之加重竊盜罪，其法定刑為死刑、無期徒刑、最輕本刑為三年以上有期徒
    刑以外之罪，於準備程序進行中，被告就被訴事實為有罪之陳述，經受命法官告
    知簡式審判程序之要旨及經被告同意適用簡式審判程序後，本院合議庭裁定本案
    由合議庭進行簡式審判程序審理在卷，合先敘明。
二、訊據被告丁○○、乙○○於本院審理中，對右揭竊盜之犯罪事實供認不諱，核與
    被害人丙○○於警詢中及本院審理時供述之情節相符，並與同案共犯包念德於偵
    查中供述確有與被告丁○○、乙○○二人至被害人前開工廠之事實一致（詳九十
    二年度偵字第一二六七三號偵卷內第二十頁筆錄），且有扣案活動板手二支、老
    虎鉗一支，及風管二支之搜索扣押筆錄、扣押物品目錄表（於扣押物品目錄表上
    載明風管已由失主領回）各一紙附於警卷可資佐證，足認被告之自白核與事實相
    符。事證明確，被告右揭結夥三人以上攜帶兇器竊盜之犯罪事實洵堪認定，應予
    依法論科。
三、按「以自己共同犯罪之意思，參與實施構成要件以外之行為，或以自己共同犯罪
    之意思，事先同謀，而由其中一部份人實施犯罪行為者，均為共同正犯」，此有
    大法官會議釋字第一○九號解釋足資參照。次按刑法第三百二十一條第一項第三
    款之攜帶兇器竊盜罪，係以行為人攜帶兇器竊盜為其加重條件，此所謂兇器，其
    種類並無限制，凡客觀上足對人之生命、身體安全構成威脅，具有危險性即屬之
    ，且只須行竊時攜帶此種具有危險之兇器為已足，並不以攜帶之初有行兇之意圖
    為必要，此有最高法院七十九年臺上字第五二五三號判例足資參照。查被告持供
    犯本罪所用之活動扳手、老虎鉗，為鐵製工具，質地尖硬，如持以行兇，客觀上
    足以傷害人之生命、身體，自屬具有危險性之兇器（最高法院七十四年度第三次
    刑事庭會議決議參照）。本案被告乙○○、丁○○與同案被告包念德共同持客觀
    上足為有兇器用之活動扳手、老虎鉗竊取被害人之風管，核被告乙○○、丁○○
    上開所為，係犯刑法第三百二十一條第一項第三款、第四款之結夥三人以上攜帶
    兇器竊盜罪。被告乙○○、丁○○與同案被告包念德就上開犯行間，為有犯意之
    聯絡及行為之分擔，均為共同正犯。原審以本件犯罪事實及證據均引用檢察官聲
    請簡易判決處刑書之記載，認被告加重竊盜之罪證明確，援引刑事訴訟法第四百
    四十九條第一項、第四百五十條第一項，刑法第二十八條、第三百二十一條第一
    項第三款、第四款、第四十一條第一項前段、第三十八條第一項第二款，罰金罰
    鍰提高標準條例第二條，逕以簡易判決量處被告有期徒刑六月，並諭知易科罰金
   之折算標準，及宣告扣案活動扳手及老虎鉗各壹支均沒收，固非無見，惟原審就
    被告持以供犯本案所用之活動扳手二支誤認為一支，以予宣告沒收，此與扣押物
    品目錄表所載扣案活動扳手確係二支之事實不符，有該扣押物品目錄表一紙足憑
    （詳警卷內第十一頁），是原審就此部分事實之認事用法尚有未洽。從而，上訴
    意旨以原審判決量刑過重為由提起上訴固無理由，惟原判決既有如前述認事用法
    之可議，自應由本院撤銷原判決以予改判。茲審酌被告丁○○、乙○○並無犯罪
    前科，素行尚佳，竟僅因經濟困難之原因即竊取他人所有之風管二支，其行為已
    危害他人之財產法益，自應加以處罰，然犯後已坦承犯行，且所竊取之財物已返
    還被害人等一切情狀，爰量處如主文所示之刑，並均諭知易科罰金折算之標準，
    以示儆懲。末查，被告乙○○、丁○○前均未曾受有期徒刑以上刑之宣告，有臺
    灣高等法院被告全國前案紀錄表各一份附卷可稽，經此偵、審教訓，當知所警惕
    ，諒無再犯之虞，本院認被告所受宣告之刑，均以暫不執行為適當，爰併諭知均
    緩刑三年，以勵自新。又為考量加強被告二人對法律之認知，防免再犯罪，爰併
    依刑法第九十三條第一項之規定，宣告於緩刑期內均付保護管束，俾資矯正其偏
    差行為。扣案活動扳手二支、老虎鉗一支，係被告丁○○所有從其家中拿取持供
    犯本罪所用之物，業據被告丁○○於偵查中供述明確在卷（詳九十二年度偵字第
    一二六三七號偵卷內第七頁背面筆錄），爰併依刑法第三十八條第一項第二款之
    規定，均宣告沒收。
據上論斷，應依刑事訴訟法第四百五十五條之一第一項、第三項、第三百六十九條第
一項前段、第三百六十四條、第二百九十九條第一項前段、第二百七十三條之一第一
項，刑法第二十八條、第三百二十一條第一項第三款、第四款、第四十一條第一項前
段、第三十八條第一項第二款、第七十四條第一款、第九十三條第一項，罰金罰鍰提
高標準條例第二條，判決如主文。
本案經檢察官甲○○到庭執行職務。
中      華      民      國      九十三      年      五    月    十八    日
                                    臺灣高雄地方法院刑事第六庭
                                      審判長  法  官  陳  志  銘
                                              法  官  陳  信  旗
                                              法  官  柯  盛  益
右正本證明與原本無異。
不得上訴。
                                              書記官  陳  昱  良
中      華      民      國      九十三      年      五    月    十八    日
附錄本判決論罪科刑法條全文
中華民國刑法第三百二十一條第一項第三款：
犯竊盜罪而有左列情形之一者，處六月以上、五年以下有期徒刑：
  三  攜帶兇器而犯之者。
  四  結夥三人以上而犯之者。
